【裁判字號】    90,訴,257
【裁判日期】    900509
【裁判案由】    毒品危害防制條例
【裁判全文】
臺灣彰化地方法院刑事判決                            九十年度訴字第二五七號
    公  訴  人  臺灣彰化地方法院檢察署檢察官
    被      告  甲○○
右列被告因毒品危害防制條例案件，經檢察官提起公訴（八十九年度毒偵字第六０一
五號、九十年度毒偵字第三三四、三八一號），本院判決如左：
    主  文
甲○○施用第一級毒品，累犯，處有期徒刑柒月。又連續施用第二級毒品，累犯，處
有期徒刑柒月；扣案之安非他命吸食器壹組沒收。應執行有期徒刑壹年，扣案之安非
他命吸食器壹組沒收。
    事  實
一、甲○○於民國八十五年間，曾因違反麻醉藥品管理條例案件，經本院判處有期徒
    刑六月確定，甫於民國八十六年九月十二日執行完畢。猶不知悔改，又因施用第
    二級毒品安非他命案件，經觀察、勒戒後，認無繼續施用毒品之傾向，業經台灣
    彰化地方法院檢察署檢察官於八十九年八月九日，以八十九年度毒偵字第二五二
    六號不起訴處分確定。詎甲○○於不起訴處分確定後五年內，復基於概括犯意，
    自八十九年九月二十九日起，至九十年一月十四日止，連續多次在其位於彰化縣
    秀水鄉○○路八巷一號二樓之租屋處，以將安非他命置於玻璃吸食器內，再以火
    燒烤吸食其氣體之方式，施用第二級毒品安非他命，平均約二、三天施用一次；
    渠復另行起意，於九十年一月十六日前五日內某時，在不詳地點，以不詳方式施
    用第一級毒品海洛因一次，嗣為警分別於八十九年九月三十日十五時三十分許、
    九十年一月十五日十六時三十分許，在彰化縣彰化市○○路三百十九號及彰化縣
    秀水鄉○○路八巷一號二樓查獲，並扣得其所有供施用安非他命之吸食器一個。
    嗣經依本院九十年度毒聲字第二三四號裁定，於九十年一月十六日送臺灣彰化看
    守所附設勒戒處所採尿送驗並執行觀察、勒戒後，認有繼續施用毒品之傾向。
二、案經彰化縣警察局彰化分局報告暨台灣彰化地方法院檢察署檢察官自動檢舉偵查
    起訴。
    理  由
一、訊據被告甲○○固坦承有右揭施用第二級毒品安非他命之事實，惟否認其有施用
    第一級毒品海洛因之犯行，辯稱和我住在一起的朋友李加進有吸食海洛因，可能
    我吸到他的二手煙云云，經查：被告於九十年一月十六日在台灣彰化看守所執行
    觀察、勒戒時，經採尿送驗結果，呈安非他命及鴉片類陽性反應，此有長昕生活
    事業股份有限公司新東分公司出具之濫用藥物尿液檢驗報告一紙附卷可按。按嗎
    啡及海洛因均屬鴉片類毒品，嗎啡經化學合成可製得二乙醯嗎啡（即海洛因），
    海洛因施打入人體，經新陳代謝作用又可分解生成嗎啡，故嗎啡或海洛因在進入
    人體後，均以嗎啡形態排於尿液中，從尿液中無法檢驗分辨係施打（或吸食）嗎
    啡或海洛因；又一般人施打海洛因或嗎啡後，於尿中檢出煙毒反應時效，須視施
    打量多少及個人代謝分泌情況而定，施打量多者，於施打後四、五日仍有可能檢
    出煙毒反應；施打量少者，可能在二十四小時後，即難發現煙毒反應，且個人體
    質之不同，亦會影響檢出時效，有法務部調查局七十九年二月二十七日陸(一)第
    四○二八八一號函可資參照。是凡經採尿檢驗有嗎啡（鴉片類）陽性反應者，應
    可認其人於採尿前之五日內有施用海洛因。本件被告前揭採尿送驗結果，既呈鴉
    片類陽性反應，則其於九十年一月十六日在台灣台灣彰化看守所採尿前五日內之
    某時，確有施用海洛因一次，要無疑義，是其所辯無非事後卸責之詞，不足採信
    。查被告曾因施用毒品案件，經本院裁定送勒戒處所觀察、勒戒後，認無繼續施
    用毒品之傾向，由台灣彰化地方法院檢察署檢察官於八十九年八月九日以八十九
    年度毒偵字第二五二六號為不起訴處分在案，有該不起訴處分書一份附卷可證。
    被告於五年內再行施用第一級毒品海洛因及第二級毒品安非他命，經送觀察、勒
    戒後，認有繼續施用毒品之傾向，亦有本院九十年度毒聲字第二三四號刑事裁定
    及台灣彰化看守所九十年一月三十一日彰所戒字第二五０號函附之有繼續施用毒
    品傾向證明書各一份在卷可參。此外復有彰化縣衛生局出具之煙毒尿液檢驗成績
    書二紙附卷可證，是本件被告經觀察、勒戒不起訴處分後，於五年內再犯施用第
    一級毒品及第二級毒品之罪證明確，其犯行洵堪認定。
二、核被告所為，係犯毒品危害防制條例第十條第一項之施用第一級毒品罪及同條第
    二項之施用第二級毒品罪。被告施用前、後持有毒品海洛因、安非他命之低度行
    為，應各為施用之高度行為所吸收，均不另論罪。其先後多次施用毒品安非他命
    ，時間緊接，犯罪構成要件相同，顯係基於概括之犯意反覆實施，為連續犯，應
    以一罪論，並加重其刑。所犯上開二罪，犯意各別，行為互殊，犯罪構成要件不
    同，應分論併罰。查被告於民國八十五年間，曾因違反麻醉藥品管理條例案件，
    經本院判處有期徒刑六月確定，甫於民國八十六年九月十二日執行完畢，有台灣
    彰化地方法院檢察署刑案查註紀錄表及台灣高等法院被告全國前案紀錄錶附卷可
    按，其於執行完畢後五年內再犯本件有期徒刑以上之罪，為累犯，依刑法第四十
    七條，其施用第一級毒品罪部分應加重其刑，施用第二級毒品罪部分，應遞加其
    刑。爰審酌被告之品性（參卷附之台灣彰化地方法院檢察署刑案資料查註紀錄表
    及台灣高等法院被告全國前案紀錄表）、犯罪之動機、手段、坦承犯行之犯後態
    度，其因施用毒品之犯行，甫經觀察、勒戒，猶故態復萌，再行施用毒品海洛因
    、安非他命不輟，無視於毒品對於自身健康之戕害及國家對於杜絕毒品犯罪之禁
    令，惡性非輕等一切情狀，就其所犯二罪分別量處如主文所示之主刑，並定其應
    執行之刑，以示懲儆。扣案之安非他命吸食器一組，係供被告施用安非他命所用
    之物，且為被告所有，業據其供陳在卷，爰依刑法第三十八條第一項第二款之規
    定，併予宣告沒收。
三、據上論斷，應依刑事訴訟法第二百九十九條第一項前段，毒品危害防制條例第十
    條第一項、第二項，刑法第十一條前段、第五十六條、第四十七條、第五十一條
    第五款、第三十八條第一項第二款，判決如主文。
本案經檢察官廖淑華到庭執行職務。
中      華      民      國    九十      年      五      月      九      日
                                   台灣彰化地方法院刑事第二庭
                                       審判長法官   林  欽  章
                                       法      官   秦  慧  君
                                       法      官   紀  佳  良
右正本證明與原本無異。
如不服本判決，應於判決送達後十日內向本院提出上訴狀( 須附繕本 )。
                                       法院書記官   鄭  智  文
中      華      民      國    九十      年      五      月      十      日
毒品危害防制條例第十條：
施用第一級毒品者，處六月以上五年以下有期徒刑。
施用第二級毒品者，處三年以下有期徒刑。


司法院資訊處製作；財團法人民間司法改革基金會備份。
